【裁判字號】    90,簡上,90
【裁判日期】    900608
【裁判案由】    違反公司法
【裁判全文】
臺灣臺北地方法院刑事判決                            九十年度簡上字第九號
    上  訴  人  臺灣臺北地方法院檢察署檢察官
    被      告  甲○○
右上訴人因被告違反公司法案件，不服本院九十年度簡字第三五號，中華民國九十年
一月五日第一審簡易判決（聲請簡易判決處刑案號：臺灣臺北地方法院檢察署八十九
年度偵字第二二三八三號）提起上訴，本院管轄之第二審合議庭判決如左：
    主  文
原判決撤銷。
甲○○公司負責人，違反公司不得經營登記範圍以外之業務之規定，科罰金新台幣壹
拾萬元，如易服勞役，以新台幣玖佰元即銀元佰元折算壹日。
    事  實
一、甲○○係設於台北市○○區○○路二三七號Ｂ一之「緯普企業有限公司」之負責
    人，明知該公司登記所營事業僅為「國際貿易業、事務性機器設備批發業、電器
    零售業、水果批發業、水產品批發業、水產養殖業、餐館業」等業務，竟自民國
    八十九年八月間起，擅自經營登記範圍以外之酒吧業務，迄九十年三月二十二日
    一時許，在上址為警查獲。
二、案經台北市政府建設局函送臺灣臺北地方法院檢察署檢察官偵查起訴。
    理  由
一、訊據被告甲○○固承認係緯普企業有限公司之負責人，惟否認有何違反公司法之
    犯行，辯稱：伊因生意失敗，乃將緯普企業有限公司交給股東去經營，伊不知該
    公司之經營狀況為何云云。惟查，緯普企業有限公司登記所營事業僅為「國際貿
    易業、事務性機器設備批發業、電器零售業、水果批發業、水產品批發業、水產
    養殖業、餐館業」等業務，有公司資料查詢作業一紙在卷足參，而該公司經營登
    記範圍以外之酒吧業務，經臺北市政府建設局及臺北市政府警察局中山分局先後
    於八十九年十月十八日二十一時許、八十九年十一月十一日零時四十分、八十九
    年十二月五日二十三時三十五分、九十年一月十七日二十一時十分、九十年二月
    二十八日二時十分、九十年一月二十日一時、九十年三月二十二日一時查獲，並
    有臺北市政府建設局商業稽查紀錄表二紙及臺北市政府警察局中山分局臨檢紀錄
    表五份在卷可證。被告係投資經營緯普企業有限公司並擔任負責人，為其所是認
    （詳審判筆錄），並有公司登記資料一紙附卷足稽，被告殊難諉稱並不知悉緯普
    企業有限公司之經營狀況，且其僅空口推託交由不知姓名之股東經營，既未能提
    出任何事證以供查明，揆諸實際，顯與常情有違，上開辯解，顯係事後卸責之詞
    ，不足採信。本件事證明確，被告之犯行堪以認定。
二、核被告所為，係違反公司法第十五條第一項之規定，而犯同條第三項之罪。被告
    於同一營業行為繼續進行中，雖先後數度被查獲，惟其行為之本質，屬於繼續犯
    性質，僅成立單純一罪。原審為被告論罪科刑之判決，固非無見，惟被告繼續違
    法營業之事實（上訴人移送併辦部分），與起訴之事實（八十九年十月十八日被
    查獲部分）屬繼續犯之實質上一罪，為起訴效力所及，原審就此部份未及審判，
    尚有未合，檢察官上訴意旨指摘原判決不當，為有理由，自應由本院將原判決撤
    銷改判。爰審酌被告犯罪之動機、目的、手段、所經營酒吧業務之規模、時間長
    短、經主管機關移送偵查後，仍繼續違法營業之情形等一切情狀，量處如主文所
    示之刑，並諭知易服勞役之折算標準。
據上論斷，應依刑事訴訟法第四百五十五條之一第一項、第三項、第三百六十九條第
一項、第二百九十九條第一項前段，公司法第十五條第三項、第一項，刑法第十一條
前段、第四十二條第二項，罰金罰鍰提高標準條例第二條，現行法規所定貨幣單位折
算新台幣條例第二條，判決如主文。
本案經檢察官李韋昌到庭執行職務
中    華    民    國      九十        年      六      月      八      日
                                      臺灣臺北地方法院刑事第九庭
                                          審判長法  官  李英豪
                                                法  官  黃雅君
                                                法  官  林怡秀
右正本證明與原本無異。
本判決不得上訴。
                                                書記官  賴敏慧
中    華    民    國      九十        年     六       月     十一     日
附錄本案論罪科刑法條全文：
公司法第十五條
一公司不得經營登記範圍以外之業務。
二公司之資金，除因公司間業務交易行為有融通資金之必要者外，不得貸與股東或任
  何他人。
三公司負責人違反前二項規定時，各處一年以下有期徒刑、拘役或科或併科新台幣十
  五萬元以下罰金，並賠償公司因此所受之損害。


司法院資訊處製作；財團法人民間司法改革基金會備份。
